cs: Stavební projekt: Hybridní; Jednodílné; Třídílné; Dvoudílné; Jiné
ko: 구조 설계: 하이브리드; 일체형; 3피스; 2피스; 기타
sl-SI: Zasnova konstrukcije: Hibridna; Enodelna; Trodelna; Dvodelna; Drugo
hu: Építési kialakítás: Hibrid; Egyrészes; Háromrészes; Kétrészes; Egyéb
pl: Projekt budowlany: Hybrydowa; Jednoczęściowy; Trzyczęściowy; Dwuczęściowy; Inny
fi: Rakennesuunnitelma: Hybridi; Yksiosainen; Kolmiosainen; Kaksiosainen; Muu
zh-TW: 結構設計: 混合式; 單件式; 三件式; 兩件式; 其他
lt-LT: Statybos dizainas: Hibridinis; Vientisas; Trijų dalių; Dviejų dalių; Kita
tr: Yapı tasarımı: Hibrit; Tek parça; Üç parça; İki parça; Diğer
pt-BR: Projeto de construção: Híbrido; Peça única; Três peças; Duas peças; Outro
es: Diseño de construcción: Híbrido; Una pieza; Tres piezas; Dos piezas; Otro
ja: 建築設計: ハイブリッド; 1ピース; 3ピース; 2ピース; その他
pt-PT: Conceção da estrutura: Híbrido; Peça única; Três peças; Duas peças; Outro
fr: Conception de bâtiments: Hybride; Monobloc; Trois pièces; Deux pièces; Autre
nl: Constructieontwerp: Hybride; Eendelig; Driedelig; Tweedelig; Overig
ro-RO: Design constructiv: Hibrid; Dintr-o singură bucată; Din trei bucăți; Din două bucăți; Altele
en: Construction design: Hybrid; One-piece; Three-piece; Two-piece; Other
zh-CN: 结构设计: 混合; 单件式; 三件式; 两件式; 其他
da: Konstruktionsdesign: Hybrid; Etdelt; Tredelt; Todelt; Andet
vi: Thiết kế thi công: Lai; Nguyên khối; Ba mảnh; Hai mảnh; Khác
hr-HR: Dizajn izrade: Hibridno; Jednodijelno; Trodijelno; Dvodijelno; Ostalo
el: Σχέδιο κατασκευής: Υβριδική; Ενιαία; Τριών τεμαχίων; Δύο τεμαχίων; Άλλο
th: การออกแบบโครงสร้าง: ไฮบริด; ชิ้นเดียว; สามชิ้น; สองชิ้น; อื่นๆ
sv: Byggdesign: Hybrid; Endelad; Tredelad; Tvådelad; Annan
bg-BG: Дизайн на конструкцията: Хибриден; Еднокомпонентен; Трикомпонентен; Двукомпонентен; Друг
de: Konstruktionsdesign: Hybrid; Einteilig; Dreiteilig; Zweiteilig; Sonstige
nb: Konstruksjonsdesign: Hybrid; Én del; Tre deler; To deler; Annet
ru: Конструкция: Гибридная; Цельная; Из трех частей; Из двух частей; Другое
sk-SK: Konštrukčné riešenie: Hybridný; Jednodielny; Trojdielny; Dvojdielny; Iné
it: Design costruttivo: Ibrido; Un pezzo; Tre pezzi; Due pezzi; Altro